THIJS BRANDHORST

STUDENT SOFTWARE DEVELOPER

PROFIEL

Ik ben een enthousiaste software developer met ervaring in Java, C#, HTML, CSS, Javascript en SQL. Naast mijn werk als teamleider bij Jumbo, maak ik graag games in Unity en geniet ik van karten. Mijn doel is om mijn opleiding af te ronden en verder te studeren aan het hbo.

CONTACT

- +31 6 82408859
- ★ thijsbrandhorst007@gmail.com
- Kerkpolder 38, 4413GB Krabbendijke
- Mijn LinkedIn
 Mijn GitHub

VAARDIGHEDEN

Java	• • • • •
HTML CSS	• • • •
JavaScript	• • • •
C#	• • • •
SQL	• • • • •
Git	• • • •
Typescript	• • • • •

ERVARING

Pokémon Game

MRT 2024 - APR 2024

Console-based Pokémon game in Java, we kregen ontwerpen die we moesten uitwerken in Java.

Galgje

FEB 2024 - FEB 2024

Een simpel galgje spelletje over Nederlandse steden. gemaakt met HTML, en JavaScript.

Jumbo AGF Teamleider

SEP 2023 - HEDEN

Het team leiden op de AGF afdeling in Jumbo Slingerland Krabbendiike.

OPLEIDING

Software Developer - Scalda

SEP 2023 - HEDEN

Opleiding tot Software Developer op het Scalda in Vlissingen.

Calvijn College

SEPT 2019 - JUN 2023

Calvijn College Krabbendijke VMBO-GT

TALEN

Nederlands

Engels • • • •

Duits